臺灣高等法院刑事附帶民事訴訟判決　　　96年度附民字第20號
原　　　告　　台新國際商業銀行股份有限公司
法定代理人　　甲○○
訴訟代理人　　丁○○
　　　　　　　丙○○
被　　　告　　乙○○　　原住台北市○○區○○街246巷8號二
上列被告因偽造文書損害賠償等案件，原告提起附帶民事訴訟，
請求損害賠償，本院判決如下：
    主　文
被告應給付原告新臺幣壹拾壹萬玖仟零玖拾元，及自起訴狀繕本
送達之翌日起至清償日止，按年息百分之五計算之利息。
    事  實
甲、原告方面：
一、聲明：
    (一)被告給付原告新臺幣（下同）119,090 元，及自本起訴狀
      繕本送達被告之翌日起至清償日止，按年息百分之5 計算
      之利息。
    (二)訴訟費用由被告負擔。
二、陳述：
    被告於民國89年9 月間，藉邀請訴外人「高浚銨」入股被告
    開設之「龍年及火鳳凰廣告傳播公司」之名，詐得訴外人「
    高浚銨」之身分證、駕照等資料，並將自身照片貼到訴外人
    「高浚銨」之身分證上，再持前開變造過後之身分證影本，
    於91年3月及同年5月間，假冒訴外人「高浚銨」之名義，填
    具不實之「台新銀行信用卡申請書」及「台新銀行信用卡簡
    易申請書」向原告申辦「新光三越卡普卡」、「臺灣加油卡
    普卡」及「新光三越VISA金卡」，使原告不疑有他，而核發
    卡號0000-0000-0000-0000、0000-0000-0000-0000及0000-0
    000-0000-0000 之信用卡予被告使用，被告於詐得前開信用
    卡後，即持之前往「新平價牛排西餐」等信用卡特約商店刷
    卡消費，金額共143,790 元整，使原告誤認為前揭消費係訴
    外人「高浚銨」所為，進而墊付被告之所有消費金額，嗣後
    經訴外人「高浚銨」向原告聲明前開信用卡非其本人所申辦
    ，原告始知受害，被告雖曾陸續還款24,700元，惟已造成原
    告受有119,090元之損失（詳如附件）。
三、証據：提出被告變造之「高浚銨」身分證影本1 紙、信用卡
    申請書影本2紙、信用卡帳單7紙、訴外人「高浚銨」填具之
    切結書影本1紙、交易及還款明細表1紙為證。
乙、被告方面：
　　被告未於言詞辯論期日到場，亦未提出何書狀。
    理  由
一、原告主張被告犯有偽造文書等罪，業經本院95年度上訴字第
    4501號刑事判決認定在案，原告提出之聲明書、帳單及簽單
    影本等証據，並為被告於上揭刑事案件審理中所是認，則原
    告主張被告對其有共同侵權行為事實，堪以認定。
二、本件原告基於侵權行為之法律關係，請求被告損害賠償，即
    屬有據。按因犯罪而受損害之人，於刑事訴訟程序得附帶提
    起民事訴訟，而提起是項訴訟限於起訴之犯罪事實侵害個人
    權益致生損害者，從而原告請求被告賠償119,090 元，及自
    本件起訴狀繕本送達被告之翌日起至清償日止，按年息百分
    之5計算之遲延利息，為有理由，應予准許。
三、又訴訟費用並未在刑事訴訟法第491 條準用之列，自毋庸命
    當事人負擔，附此敘明。被告經合法傳喚，無正當理由不到
    庭，爰不待其陳述，逕行判決，併此敘明。
四、據上論結，依刑事訴訟法第502條第2 項、第498條判決如主
    文。
中　　華　　民　　國　　96　　年　　10　　月　　4 　　日
　　　　　　　　　刑事第十一庭審判長法　官  張連財
　　　　　　　　　　　　　　　　　  法　官  林明俊
　　　　　　　　　　　　　　　　　  法　官  楊照男
以上正本證明與原本無異。
不得上訴。
                                    書記官  陳秋雄
中　　華　　民　　國　　96　　年　　10　　月　　4 　　日
